【裁判字號】    98,易緝,161
【裁判日期】    980904
【裁判案由】    竊盜
【裁判全文】
臺灣板橋地方法院刑事判決             98年度易緝字第161號
公  訴  人  臺灣板橋地方法院檢察署檢察官
被      告  乙○○
                    （現在臺灣桃園監獄執行中）
上列被告因竊盜案件，經檢察官提起公訴（97年度偵緝字第2144
、2146、2147號），被告於準備程序進行中，就被訴事實為有罪
之陳述，本院告知其簡式審判程序之旨，聽取當事人意見後，裁
定依簡式審判程序審理，茲判決如下：
    主  文
乙○○犯竊盜罪，處有期徒刑柒月；又共同犯攜帶兇器竊盜罪，
處有期徒刑玖月；又犯結夥毀壞安全設備竊盜罪，處有期徒刑玖
月。應執行有期徒刑壹年拾月。
    事實及理由
一、犯罪事實：乙○○意圖為自己不法所有，基於竊盜之犯意或
    犯意聯絡，於如附表所示時間、地點，以如附表所示之方式
    ，先後竊取如附表所示3 名被害人之財物得手。嗣經如附表
    所示被害人報警處理，警方比對行竊現場採得之DNA 檢體（
    如附表編號1 、2 所示犯行部分），及追查目擊者所見行竊
    者使用之車輛（如附表編號3 所示犯行部分），因而查悉上
    情。案經臺北縣政府警察局樹林分局、樹林分局、三重分局
    報告臺灣板橋地方法院檢察署檢察官偵查起訴。
二、證據：
（一）被告乙○○於本院審理時之自白。
（二）如附表證據欄所示證據。
三、按刑法第321 條第1 項第3 款所稱兇器，其種類並無限制，
    凡客觀上足對人之生命、身體、安全構成威脅，具有危險性
    之兇器均屬之，且祇須行竊時攜帶此種具有危險性之兇器為
    已足，不以攜帶之初有行兇之意圖為必要（最高法院79年臺
    上字第5253號判例要旨參照），金屬材質之剪刀既得破壞車
    鎖，自屬兇器無訛；又附加於大門上之鎖鍊，乃屬防盜設備
    ，倘加以毀壞，即屬毀壞安全設備（最高法院85年度臺上字
    第5433號判決要旨參照）。據此，核被告所為如附表所示犯
    行，依序係犯刑法第320 條第1 項之竊盜罪、刑法第321 條
    第1 項第3 款之攜帶兇器竊盜罪、刑法第321 條第1 項第2
    款及第4 款之結夥毀壞安全設備竊盜罪。其就如附表編號2
    、3 所示犯行，各與某真實姓名、年籍不詳成年男子，及綽
    號阿得、阿華、鴨子及另位不知名成年男子，有犯意聯絡及
    行為分擔，應以共同正犯論。被告所犯上開3 罪，犯意各別
    ，行為互殊，則應分論併罰。爰審酌被告不思正途竊取他人
    財物，所為非是，惟事後坦承犯行，犯後態度尚無不良，暨
    其犯罪之動機、目的、手段、素行非佳、竊得財物之價值等
    一切情狀，分別量處如主文所示之刑，並定其應執行刑。至
    被告為如附表編號2 、3 所示犯行所用工具，並未扣案，無
    證據證明仍存在，且非屬義務沒收之物，故均不予諭知沒收
    ，附此敘明。
據上論斷，應依刑事訴訟法第273 條之1 第1 項、第299 條第1
項前段、第310 條之2 、第454 條第2 項，刑法第28條、第320
條第1 項、第321 條第1 項第2 款、第3 款、第4 款、第51條第
5 款，刑法施行法第1 條之1 第1 項、第2 項前段，判決如主文
。
本案經檢察官陳伯均到庭執行職務。
中    華    民    國    98    年    9     月    4     日
                刑事第十五庭    法  官  許炎灶
以上正本證明與原本無異。
如不服本判決應於收受判決後10日內向本院提出上訴書狀，並應
敘述具體理由；其未敘述上訴理由者，應於上訴期間屆滿後20日
內向本院補提理由書（均須按他造當事人之人數附繕本）「切勿
逕送上級法院」。
                                書記官  屠衛民
中    華    民    國    98    年    9     月    4     日
附錄本判決論罪科刑法條：刑法第320 條第1 項、第321 條第1
項第2 款、第3 款、第4 款。
中華民國刑法第320 條（普通竊盜罪、竊佔罪）
意圖為自己或第三人不法之所有，而竊取他人之動產者，為竊盜
罪，處5 年以下有期徒刑、拘役或5 百元以下罰金。
意圖為自己或第三人不法之利益，而竊佔他人之不動產者，依前
項之規定處斷。
前2 項之未遂犯罰之。
中華民國刑法第321 條（加重竊盜罪）
犯竊盜罪而有左列情形之一者，處6 月以上5 年以下有期徒刑：
一、於夜間侵入住宅或有人居住之建築物、船艦或隱匿其內而犯
    之者。
二、毀越門扇、牆垣或其他安全設備而犯之者。
三、攜帶兇器而犯之者。
四、結夥三人以上而犯之者。
五、乘火災、水災或其他災害之際而犯之者。
六、在車站或埠頭而犯之者。
前項之未遂犯罰之。
附表：
┌──┬────┬────┬───┬──────────┬───────┐
│編號│犯罪時間│犯罪地點│被害人│犯    罪    方    法│所  得  物  品│
├──┼────┼────┼───┼──────────┼───────┤
│ 1  │96年6 月│臺北縣樹│禾品企│獨自1 人，以不詳方式│車號GF－9098號│
│    │20日下午│林市備內│業有限│開啟車門，徒手接線發│自用小客貨車  │
│    │2 時55分│街49號前│公司  │動引擎，竊取右列物品│              │
│    │許      │        │      │                    │              │
│    ├────┴────┴───┴──────────┴───────┤
│    │證據：                                                          │
│    │1.被告乙○○於本院審理時之自白（見本院卷第22-1頁反面、第24頁、第│
│    │  25頁反面）。                                                  │
│    │2.證人即被害人禾品企業有限公司員工王慶達於警詢時之證詞（見97偵63│
│    │  54偵查卷第22、23頁）。                                        │
│    │3.贓物認領保管單1 份（見97偵6354偵查卷第24頁）。                │
│    │4.內政部警政署刑事警察局96年11月6 日刑醫字第0960149710號鑑驗書1 │
│    │  份（見97偵6354偵查卷第25至26頁）。                            │
│    │5.臺北縣政府警察局車輛尋獲電腦輸入單1 份（見97偵緝2144偵查卷第31│
│    │  頁）。                                                        │
│    │6.失車－唯讀案件基本資料1 份（見97偵緝2144偵查卷第41、42頁）。  │
├──┼────┬────┬───┬──────────┬───────┤
│編號│犯罪時間│犯罪地點│被害人│犯    罪    方    法│所  得  物  品│
├──┼────┼────┼───┼──────────┼───────┤
│ 2  │96年9 月│臺北縣土│丙○○│夥同某真實、姓名年籍│車號7273－EX號│
│    │14日上午│城市自由│（由謝│不詳之成年男子，攜帶│自用小貨車    │
│    │7 時許  │街2 號處│永南至│客觀上足供兇器使用之│              │
│    │        │        │警局領│金屬材質剪刀（未扣案│              │
│    │        │        │車）  │），開啟車門及電門，│              │
│    │        │        │      │竊取右列物品        │              │
│    ├────┴────┴───┴──────────┴───────┤
│    │證據：                                                          │
│    │1.被告乙○○於檢察官訊問及本院審理時之自白（見97偵緝2144偵查卷第│
│    │  3 頁反面、第11頁、第12頁反面、第19頁反面；本院卷第22-1頁反面、│
│    │  第24頁、第25頁反面）。                                        │
│    │2.證人謝永南於警詢時之證詞（見97偵10017 偵查卷第10、11頁）。    │
│    │3.贓物認領保管單1 份（見97偵10017 偵查卷第12頁）。              │
│    │4.內政部警政署刑事警察局96年11月30日刑醫字第0960156672號鑑驗書1 │
│    │  份（見97偵10017 偵查卷第13至15頁）。                          │
│    │5.刑事案件證物採驗紀錄表1 份（見97偵10017 偵查卷第16頁）。      │
│    │6.勘察採證同意書1 份（見97偵10017 偵查卷第17頁）。              │
│    │7.採證照片1 份（見97偵10017 偵查卷第19至23頁）。                │
├──┼────┬────┬───┬──────────┬───────┤
│編號│犯罪時間│犯罪地點│被害人│犯    罪    方    法│所  得  物  品│
├──┼────┼────┼───┼──────────┼───────┤
│ 3  │97年2 月│臺北縣三│甲○○│由乙○○駕駛向不知情│價值新臺幣466,│
│    │19日凌晨│重市成功│      │之鄭文雄所借車號3G－│974 元之電線、│
│    │2 時56分│路55巷之│      │1983號自用小客貨車，│電話線、電纜線│
│    │許      │「臺北正│      │搭載真實姓名、年籍不│1 批          │
│    │        │旺」工地│      │詳綽號阿得、阿華、鴨│              │
│    │        │        │      │子及另位不知名成年男│              │
│    │        │        │      │子共4 人同往左揭工地│              │
│    │        │        │      │，以不詳工具（未扣案│              │
│    │        │        │      │）破壞該工地大門鎖鏈│              │
│    │        │        │      │後，進入其內一起搬運│              │
│    │        │        │      │，竊取右列物品      │              │
│    ├────┴────┴───┴──────────┴───────┤
│    │證據：                                                          │
│    │1.被告乙○○於檢察官訊問及本院審理時之自白（見97偵緝2144偵查卷第│
│    │  2 頁反面、第11頁、第12頁反面；本院卷第22-1頁反面、第24頁、第25│
│    │  頁反面）。                                                    │
│    │2.證人即被害人甲○○於警詢時之證詞（見97偵12797 偵查卷第3 、4 頁│
│    │  ）。                                                          │
│    │3.證人即現場目擊者高世弘於警詢時之證詞（見97偵12797 偵查卷第5 、│
│    │  6 頁）。                                                      │
│    │4.證人即車號3G－1983號自用小客貨車車主鄭文雄於警詢時之證詞（見97│
│    │  偵12797 偵查卷第7 至11頁）。                                  │
│    │5.借車切結書1 份（見97偵12797 偵查卷第12頁）。                  │
│    │6.車籍查詢－基本資料詳細畫面1 份（見97偵12797 偵查卷第14頁）。  │
│    │7.出貨單1 份（見97偵12797 偵查卷第15至23頁）。                  │
└──┴────────────────────────────────┘


司法院資訊處製作；財團法人民間司法改革基金會備份。
